【裁判字號】    98,裁,151
【裁判日期】    980122
【裁判案由】    教師升等
【裁判全文】
最  高  行  政  法  院  裁  定
                                       98年度裁字第151號
抗  告  人  甲○○
上列抗告人與相對人教育部間教師升等事件，對於中華民國97年
8月20日臺北高等行政法院96年度訴字第3142號裁定提起抗告，
本院裁定如下︰
    主  文
抗告駁回。
抗告訴訟費用由抗告人負擔。
    理  由
一、按提起撤銷訴訟，以經合法訴願為要件，此觀行政訴訟法第
    4條之規定即明。當事人未經合法訴願而提起行政訴訟，其
    起訴即屬不備其他要件，行政法院應依行政訴訟法第107條
    第1項第10款後段規定，以裁定駁回其訴。次按訴願之提起
    ，應自行政處分達到或公告期滿之次日起30日內為之，訴願
    法第14條第1項定有明文。訴願逾法定期間，即非合法，其
    復提起撤銷訴訟，自屬起訴不備其他要件，應以裁定駁回之
    。
二、本件抗告人因教師升等事件，於民國96年1月25日收受相對
    人中央教師申訴評議委員會96年1月22日申訴評議書，有送
    達回證附原處分卷可稽。其提起訴願期間自96年1月26日起
    ，算至96年2月24日止即已屆滿，因期間末日96年2月24日（
    星期六）為假日，依法順延至96年2月26日（星期一），抗
    告人遲至96年2月27日始提起訴願，有訴願機關黏貼於訴願
    書上之總收文條碼可按，已逾法定期間，其復提起撤銷訴訟
    ，原裁定以其起訴不合法，予以駁回，依上開規定及說明，
    核無違誤。
三、抗告意旨略以：抗告人係任教於臺南縣南臺科技大學，故訴
    願狀係於南臺科技大學撰妥後，因適逢週六，故延至星期一
    （26日）始由臺南市南門郵局寄出。依規定，期限屆滿日，
    如以寄信方式為之，自應以郵局之郵戳為準，即應認抗告人
    確已於96年2月26日提起訴願，並送達相對人，至於郵局之
    作業與相對人作業程序，應不在審酌在途期間之範圍等語。
    惟依訴願法第14條第3項規定：「訴願之提起，以原行政處
    分機關或受理訴願機關收受訴願書之日期為準。」，即係採
    到達主義，而非發信主義，故上述書狀發信縱在期間內，但
    到達訴願機關時已逾訴願期限，其原處分因救濟期間經過，
    而發生不可爭力，應認訴願逾期，本件抗告人所述，並不足
    採。次查抗告人提起申訴及訴願時住所設於臺北市，書狀所
    陳送達地址均為抗告人臺北市之地址，此有卷附訴願狀及送
    達回證上之記載可稽，抗告意旨另以發信地係臺南市而應審
    酌在途期間，加以爭執，顯屬無據亦無可採。綜上所述，本
    件抗告為無理由，應予駁回。
四、據上論結，本件抗告為無理由，依行政訴訟法第104條、民
    事訴訟法第95條、第78條，裁定如主文。
中    華    民    國    98    年    1     月    22    日
                    最高行政法院第二庭
                        審判長法官  鍾  耀  光
                              法官  黃  淑  玲
                              法官  劉  介  中
                              法官  王  德  麟
                              法官  黃  清  光
以  上  正  本  證  明  與  原  本  無  異
中    華    民    國    98    年    1     月    22    日
                              書記官  黃  淑  櫻


司法院資訊處製作；財團法人民間司法改革基金會備份。
